【裁判字號】    96,訴,3749
【裁判日期】    970626
【裁判案由】    綜合所得稅
【裁判全文】
臺北高等行政法院判決
                                     96年度訴字第03749號
                              .
原      告  甲○○
被      告  財政部臺北市國稅局
代  表  人  凌忠嫄（局長）
訴訟代理人  乙○○
上列當事人間因綜合所得稅事件，原告不服財政部中華民國96年
9 月13日台財訴字第09600353150 號（案號：第00000000號）訴
願決定，提起行政訴訟。本院判決如下：
    主  文
原告之訴駁回。
訴訟費用由原告負擔。
    事  實
一、事實概要：
    原告辦理民國（下同）94年度綜合所得稅結算申報，原列報
    其配偶許蕙蕙捐贈未上市創億生物科技股份有限公司（下稱
    創億公司）股票予桃園縣桃園市會稽國民小學（下稱會稽國
    小）之扣除額為新臺幣（下同）12,012,480元，經被告所屬
    內湖稽徵所初查以其不符規定全數予以剔除，核定綜合所得
    總額為22,372,404元，綜合所得淨額為21,622,426元，補徵
    稅額4,669,996 元。原告不服，主張其配偶捐贈會稽國小之
    創億公司股票已完成交付及登記程序，該贈與行為既已完成
    ，請准予追認云云，向被告申請復查，案經被告審查後，仍
    以捐贈系爭未上市股票，既經受贈機關因無實益通知領回，
    原核定否准認列系爭捐贈扣除額並無不合等由，作成96年6
    月27日財北國稅法二字第0960228937號復查決定( 下稱原處
    分) ，駁回其復查之申請，未獲變更，原告不服，提起訴願
    ，亦遭決定駁回，遂向本院提起行政訴訟。
二、兩造聲明：
  (一)原告聲明求為判決：
    1.訴願決定及原處分（即復查決定）均撤銷。
    2.訴訟費用由被告負擔。
  (二)被告聲明求為判決：
    1.原告之訴駁回。
    2.訴訟費用由原告負擔。
三、兩造之爭點：
  (一)原告主張之理由：
    1.依所得稅法第17條第l 項前文規定「按前三條規定計算得
      之個人所得總額，減除下列免稅額及扣除額後之餘額，為
      個人之綜合所得淨額」其中該條第1 項第2 款第2 目之「
      列舉扣除額」之第l 小目即規定：「捐贈：對於教育、文
      化、公益、慈善機構或團體之捐贈總額最高不超過綜合所
      得總額百分之20為限，但有關國防、勞軍之捐贈及對政府
      之捐獻，不受金額之限制。」因此，原告捐贈股票予會稽
      國小，依上開所得稅法之規定，本可以所捐贈股票價值之
      數額，列舉為扣除額，用以扣抵綜合所得額，且因會稽國
      小為地方自治機關，故原告捐贈之數額，並不受當年度綜
      合所得額之百分之20之限制。因此，原告於93年度所得稅
      申報時，將上開捐贈股票之數額，全部列舉為扣除額，洵
      屬合法有效，合先陳明。
    2.次按民法第761 條規定：「動產物權之讓與會稽國小，非
      將動產交付，不生效力。」又，公司法第164 條規定：「
      記名股票，由股票持有人以背書轉讓之，並應將受讓人之
      姓名或名稱記載於股票。無記名股票，得以交付轉讓之。
      」同法第165 條規定第1 項：「股份之轉讓，非將其受讓
      人之姓名或名稱及住所或居所，記載於公司股東名簿，不
      得以其轉讓對抗公司。」因此，原告所捐贈之創億公司之
      股票，既已交付予會稽國小，且於股票上完成轉讓背書，
      並經向創億公司完成過戶登記，顯見不僅雙方就股票贈與
      之意思表示達成一致，且就物權變動之行為亦已完備，則
      本件股票贈與之行為，在法律上及事實上均已合法完成無
      訛。
    3.至於贈與完成後，是否得以撤銷？按民法第408 條規定贈
      與物之權利未移轉前，「贈與人」得撤銷贈與：同法第41
      2 條則為附負擔之贈與，如受贈人不履行負擔，「贈與人
      」得撤銷贈與；同法第416 條則規定受贈人對贈與人不負
      扶養義務時，或對贈與人之近親有故意侵害行為時，「贈
      與人」得撤銷贈與；同法第417 條則為「贈與人之繼承人
      」之撤銷贈與權，同法第418 條則為「贈與人」因窮困之
      拒絕贈與權；由上可知，依我國民法之規定，贈與完成後
      原則上都不能撤銷，僅有特殊之例外規定下，「贈與人」
      即原告方有撤銷權，至於「受贈人」（即會稽國小）並無
      任何可撤銷贈與之權力及法律依據，法律規定甚明。
    4.因此，會稽國小雖以函通知原告領回捐贈股票，但會稽國
      小為股票之「受贈人」，並非贈與人，根本無撤銷贈與權
      ，故無權要求原告領回捐贈股票，其上開函文根本與法無
      據，不生任何法律效力，對於股票贈與已經完成之事實，
      更不生任何影響。更何況，系爭捐贈之股票目前仍登記於
      會稽國小之名下，會稽國小片面要求原告領回股票，其要
      如何辦理股票之移轉登記？其移轉登記之原因？係買賣還
      是贈與（即會稽國小再贈與回原告）？則縱原告領回股票
      ，在事實上亦無法再辦理過戶登記，更足證會稽國小上函
      之主張，不僅於法無據，更屬無法達成之無理之要求。
    5.另，訴願決定復以原告以有鉅額虧損之股票捐贈，無法使
      受贈機關獲有捐贈之實益，而認為原告之贈與行為屬租稅
      規避，為租稅之公平，仍不應准予認列為由，乃維持原處
      分等云云。惟查：
      (1)原告向創億公司購買股票時，其營運正常，且依該公司
        財務報表顯示該公司之淨值與股票面額價值相符，原告
        購買該公司股票進行經濟上之投資目的，並無不合理之
        處。甚且，原告年將上開創億公司之股票贈與會稽國小
        時，亦經該受贈單位核定原告捐贈股票之價值確實為12
        ,012,480元，否則豈會受領該等股票，並出具同額之捐
        贈證明予原告？顯見原告捐贈之股票具有票面金額之價
        值，難謂其對受贈單位無實益。因此，原告以因投資而
        購買之股票贈與會稽國小，與一般人贈與之情形，亦無
        不同，難謂原告之贈與有何不合埋之處，則被告以原告
        之贈與為稅捐規避之行為，違法認定該列舉之捐贈行為
        不存在而予以剔除，其認事用法實有違法不當之處。
      (2)至於，被告所稱創億公司財務有所虧損或有歇業之情形
        ，原告在購買股票當時並無法預見，則被告以稱原告之
        贈與對受贈機關無實益，以及無增進公共利益等情形，
        而將原告之合法贈與自列舉之捐贈行為中剔除，實已自
        行增加所得稅法第17條第l 項第2 款第2 目第1 小目規
        定關於因贈與得列舉扣除額之要件，顯已違反憲法第19
        條所規定之租稅法定原則。
      (3)從而，原告之贈與股票之行為既屬合法有效，被告自應
        依所得稅法第17條第l 項第2 款第2 目第1 小目規定，
        以及財政部94年10月3 日台財稅字第0940456740號函令
        意旨等，將原告捐贈股票數額列舉為免稅額之範圍。
    6.綜上，原處分及訴願決定洵屬違法不當，狀請鈞院鑑核，
      撤銷原處分及訴願決定，以維權益。
  (二)被告主張之理由：
    1.按「按前3 條規定計得之個人綜合所得總額，減除左列免
      稅額及扣除額後之餘額，為個人之綜合所得淨額……二、
      扣除額：納稅義務人就左列標準扣除額或列舉扣除額擇一
      減除外，並減除特別扣除額……（二）列舉扣除額：1 、
      捐贈：對於教育、文化、公益、慈善機構或團體之捐贈總
      額最高不超過綜合所得總額20% 為限。但有關國防、勞軍
      之捐贈及對政府之捐獻，不受金額之限制。」為行為時所
      得稅法第17條第1 項第2 款第2 目之1 所明定。次按「個
      人以未上市（櫃）公司股票捐贈政府、教育、文化、公益
      、慈善機構或團體者，應俟受贈之政府、機構或團體出售
      該股票取得現金後，取具受贈單位載有股票出售價金之收
      據或證明文件，依所得稅第17條第1 項第2 款第2 目第1
      小目規定，列報為出售年度綜合所得稅之捐贈列舉扣除。
      」為財政部94年7 月8 日台財稅字第09404542220 號令所
      釋。又「稱贈與者，謂當事人約定，一方以自己之財產無
      償給與他方，他方允受之契約。」為民法第406 條所規定
      。
    2.按所得稅法第17條第1 項第2 款第2 目第1 小目捐贈扣除
      額規定之主要目的，係在於個人對國防、勞軍之捐贈及對
      政府之捐獻，乃有助益於社會及政府機關之行為，並可達
      成扶助相關事業團體發展之目的，寓有增進公共利益之內
      涵，故給予免除租稅之優惠措施。因此，捐贈人雖有捐贈
      事實，惟其捐贈結果無法使相關事業團體獲有實益者，無
      異藉由合乎法律形式之行為，以遂其規避稅負之目的，稅
      捐稽徵機關本於維護租稅公平，自不應予核准認列。本件
      原告配偶於94年間將申報虧損且於95年撤銷登記之創億公
      司股票，捐贈與會稽國小，並列報捐贈扣除額12,012,480
      元；惟系爭股票捐贈時，已無實質價值，原告配偶上開捐
      贈行為，並未具有增進公共利益之客觀情形，核與首揭所
      得稅法第17條第1 項第2 款第2 目第1 小目捐贈扣除額之
      立法目的有違，又系爭股票雖已完成交付及登記程序，然
      因該等股票對受贈單位並無實益，且經受贈單位會稽國小
      以95年8 月23日（95）會國總字第0950953057號函請原告
      配偶領回，是原告配偶縱有捐贈之意，惟並未為受贈人所
      接受，且系爭股票對受贈單位並無實益，實質上即難認有
      捐贈之情事。至原告所稱贈與完成後，「受贈人」並無任
      何可撤銷贈與之權利及法律依據乙節，如前所述，本件受
      贈人會稽國小接受創億公司股票之捐贈並無具有增進公共
      利益之客觀情形，違反所得稅法第17條第1 項第2 款第2
      目第1 小目規定捐贈扣除額之立法目的，且系爭股票因受
      贈人無實益已通知原告配偶領回捐贈標的在案，其公法上
      之權益已不復存在，核與民法贈與之私權關係無涉，二者
      不可混為一談。另查財政部94年7 月8 日台財稅字第0940
      4542220 號令釋，個人以未上市（櫃）公司股票捐贈政府
      者，應俟受贈之單位出售該股票取得現金後，始得列報為
      出售年度綜合所得稅之捐贈列舉扣除（依財政部94年10月
      3 日台財稅字第09404566740 號令核示，該令自發布日起
      之捐贈案件開始適用），上開釋示係就捐贈未上市（櫃）
      公司股票者，捐贈列舉扣除列報年度之相關解釋，與本案
      系爭股票因受贈人無實益，且已通知原告配偶領回捐贈標
      的，不符所得稅法捐贈列舉扣除規定之情形不同，自無上
      開令釋可否適用之問題。綜上，被告否准認列系爭扣除額
      ，揆諸首揭規定，並無不合。原告之主張，核無足採，請
      予維持。
    3.據上論述，本件原處分、訴願決定均無違誤，為此請求判
      決如被告答辯之聲明。
    理  由
一、原告起訴主張: 原告捐贈系爭股票予會稽國小，依上開所得
    稅法之規定，本可以所捐贈股票價值之數額，列舉為扣除額
    ，用以扣抵綜合所得額，且因會稽國小為地方自治機關，故
    原告捐贈之數額，並不受當年度綜合所得額之百分之20之限
    制。原告所捐贈之系爭股票，既已交付予會稽國小，並完成
    背書轉讓，經辦理過戶登記在案，本件股票贈與之行為，在
    法律上及事實上均已合法完成。會稽國小雖函知原告領回捐
    贈股票，但會稽國小為股票之「受贈人」，並非贈與人，根
    本無撤銷贈與權，故無權要求原告領回捐贈股票，其上開函
    文根本與法無據，不生任何法律效力，對於股票贈與已經完
    成之事實，更不生任何影響。原告向創億公司購買股票時，
    其營運正常，且依該公司財務報表顯示該公司之淨值與股票
    面額價值相符，原告購買該公司股票進行經濟上之投資目的
    ，並無不合理之處。從而，原告之贈與股票之行為既屬合法
    有效，被告自應依所得稅法第17條第1 項第2 款第2 目第1
    小目規定，以及財政部94年10月3 日台財稅字第0940456740
    號函令意旨等，將原告捐贈股票數額列舉為免稅額之範圍。
    為此提起本件行政訴訟，求為判決如聲明所示云云。
二、被告則以: 系爭股票捐贈時，已無實質價值，原告配偶上開
    捐贈行為，並未具有增進公共利益之客觀情形，核與首揭所
    得稅法第17條第1 項第2 款第2 目第1 小目捐贈扣除額之立
    法目的有違。又系爭股票雖已完成交付及登記程序，然因該
    等股票對受贈單位並無實益，且經受贈單位會稽國小以95年
    8 月23日（95）會國總字第0950953057號函請原告配偶領回
    ，其公法上之權益已不復存在，核與民法贈與之私權關係無
    涉，是原告配偶縱有捐贈之意，惟並未為受贈人所接受，系
    爭股票對受贈單位並無實益，實質上即難認有捐贈之情事，
    且違反所得稅法第17條第1項 第2 款第2 目第1 小目規定捐
    贈扣除額之立法目的。綜上，被告否准認列系爭扣除額，揆
    諸首揭規定，並無不合。是故本件原告之訴為無理由，求為
    判決駁回原告之訴等語，資為抗辯。
三、按「個人之綜合所得稅，就個人綜合所得總額，減除免稅額
    及扣除額後之綜合所得淨額計徵之。」、「按前三條規定計
    得之個人綜合所得總額，減除下列免稅額及扣除額後之餘額
    ，為個人之綜合所得淨額…二、扣除額：納稅義務人就下列
    標準扣除額或列舉扣除額擇一減除外，並減除特別扣除額：
    …(二)列舉扣除額：1 、捐贈：對於教育、文化、公益、慈善
    機構或團體之捐贈總額最高不超過綜合所得總額百分之二十
    為限。但有關國防、勞軍之捐贈及對政府之捐獻，不受金額
    之限制。…」行為時所得稅法第13條、第17條第1 項第2 款
    第2 目第1 小目定有明文。
四、查上開事實概要欄所述之事實，除後列之爭點事項外，其餘
    為兩造所不爭執，並有原處分書、審查結果增減金額變更比
    較表、徵銷明細檔查詢、綜合所得稅核定通知書94年度申報
    核定、94年度綜合所得稅網路結算申報國稅局審核專用申報
    書、桃園縣桃園市會稽國民小學95年8 月23日（95）會國總
    字第0950953057號函、財政部高雄市國稅局三民稽徵所95年
    9 月6 日財高國稅三綜所字第0950021989B 號函、創億生物
    科技股份有限公司營業稅稅籍資料查詢作業、創億生物科技
    股份有限公司營業人暨扣繳單位統一編號查詢、創億生物科
    技股份有限公司財政部台北市國稅局營利事業所得稅結算申
    報書、創億生物科技股份有限公司94年5 月31日資產負債表
    、94年度資產負債表建檔及維護作業、94年度綜合所得稅復
    查決定應補稅額更正註銷單、復查申請書、桃園縣會稽國民
    小學94年7 月1 日會國總字第0940002242號函、財政部台北
    市國稅局贈與稅不計入贈與總額證明書、分別附原處分卷、
    訴願卷及本院卷可稽，為可確認之事實。
五、歸納兩造上述之主張，本件爭執之重點在於: 被告認系爭股
    票捐贈時已無實質價值，與所得稅法第17條第1 項第2 款第
    2 目第1 小目規定不符，否准原告列報為捐贈扣除額，於法
    是否有據？本院判斷如下:
(一)、按租稅正義為現代憲政國家負擔正義之基石，實質法治國家
    稅法之基本原則為量能課稅原則（非財政目的租稅為其例外
    ），租稅負擔應衡量其經濟給付能力而訂定適當的納稅義務
    ；由於稅法係強行法規，自身具有不容許規避的性質；又納
    稅義務為無對待給付之法定債務，其平等要求不在主觀面（
    如私法的等價交換正義），而在客觀面，即於憲法第7 條揭
    示之平等原則下，凡負有相同之負擔能力，即應負擔相同之
    租稅，自不容濫用私法自治以規避租稅，違反平等負擔原則
    ；是納稅義務人如有避免利用通常用以達到一定經濟結果之
    法律行為，而其所從事之法律關係的形成活動（法律行為）
    相對於其產生之經濟結果，在規範上有手段與目的不相當之
    情形，濫用法律關係之形成自由，即構成稅捐規避而屬脫法
    行為。又所得稅法第17條第1 項第2 款第2 目第1 小目規定
    之立法目的是要保障稅收及防止浮濫，而納稅義務人之捐贈
    如有助政府財力之增加進而助益社會及政府機關之行為時，
    因其具有增進公共利益之內涵，始就該捐贈額給予自當年度
    個人綜合所得總額中扣除，不計入綜合所得淨額內課徵稅捐
    之稅捐優惠，據此，所得稅法第17條第1 項第2 款第2 目第
    1 小目規定之適用，納稅義務人除須有個人對教育、文化、
    公益、慈善機構（或團體）、國防、勞軍及對政府之捐獻外
    ，各該機關尚須因此捐贈增進公共利益，如足當之；否則僅
    具捐贈形式，政府未能受利以增進公共利益，捐贈人卻可以
    之列舉自當年度個人綜合所得總額中扣除不須徵繳稅捐，享
    受租稅優惠，自違反實質課稅之公平原則（對其他捐贈同等
    現金或變賣股票取得現金以為捐贈者即有不公）、憲法第7
    條之平等要求，且與該條之立法目的相悖，合先說明。
(二)、司法院釋字第420 號解釋揭櫫：「涉及租稅事項之法律，其
    解釋應本於租稅法律主義之精神：依各該法律之立法目的，
    衡酌經濟上之意義及實質課稅之公平原則為之。」司法院釋
    字第496 號解釋揭櫫：「憲法第19條規定『人民有依法律納
    稅之義務』，係指人民有依法律所定要件負繳納稅捐之義務
    或享減免繳納之優惠而言。稅法之解釋，應本於租稅法律主
    義之精神，依各該法律之立法目的，衡酌經濟上之意義及實
    質課稅之公平原則為之。」最高行政法院（89年7 月1 日改
    制前為行政法院）82年度判字第2410號判決亦謂：「租稅法
    所重視者，應為足以表徵納稅能力之實質的經濟事實，而非
    其外觀之法律行為或形式上之登記事項，對實質上相同經濟
    活動所產生之相同經濟利益，應課以相同之租稅，始符合租
    稅法律主義所要求之公平及實質課稅原則，實質課稅原則為
    租稅法律主義之內涵及當然歸趨。故有關課徵租稅構成要件
    事實之判斷及認定，自亦應以其實質上經濟事實關係及所產
    生之實質經濟利益為準，而非以形式外觀為準，否則勢將造
    成鼓勵投機或規避稅法之適用，無以實現租稅公平之基本理
    念及要求。」觀之所得稅法第17條第1 項第2 款第2 目第1
    小目規定，主要目的係在於個人對國防、勞軍之捐贈及對政
    府之捐獻，係助益於社會及政府機關之行為，具有增進公共
    利益之內涵，故給予免除租稅之優惠措施。
(三)、惟捐贈之標的如係未上市（櫃）公司之股票時，是否確實助
    益於社會或政府機關，具有增進公共利益之可言，則不能一
    概而論，除非該公司之股票確實具有市場價值，政府機關取
    得後確實能獲得經濟上之實質利益者，故以租稅減免之手段
    鼓勵捐贈外，就其餘不具市場價值之公司股票的捐贈，被告
    否准認列為列舉扣除額，應可認為符合立法者之意旨；如果
    任令納稅義務人透過捐贈各種不具市場價值之公司股票，即
    可以將其「價值」申報為列舉扣除額，無異強迫國家以相當
    於該「價值」之對價，購買該等股票，不但於公共利益無所
    增進，更破壞租稅之公平及社會之公平。
(四)、查創億公司於89年11月23日設立登記，於92年7 月5 日擅自
    歇業他遷不明，92年度之「累積盈虧」為865 元，93年度之
    「本期損益」為負5,020,259 元，則93年度之「累積盈虧」
    應為負5,019,394 元(865- 5,020,259 ＝-5,019, 394)，另
    94年度之「本期損益」為負7,088,676 元，95年度之「累積
    盈虧」為負12,108,070元，有營業稅稅籍資料查詢作業表、
    資產負債表建檔及維護作業明細表、創億公司94年12月31日
    資產負債表等件在卷可稽( 見本院卷第34-37 頁、第57頁、
    第70頁、原處分卷第32頁) 顯見創億公司93年度及94年度已
    屬鉅額虧損狀態。而創億公司在鉅額虧損狀態下，卻於93年
    投資海外5,000 萬元，於94年度投資海外1 億1 千多萬元，
    有資產負債表建檔及維護作業明細表在卷可按( 見原處分卷
    第29及31頁) ，難謂創億公司財務狀況無異常之處。又創億
    公司於94年5 月1 日至94年5 月31日止，進貨( 勞務) 金額
    計11,250,000元( 不含稅) ，未依法取得憑證，而以非交易
    對象之虛設行號驊進有限公司開立之統一發票6 紙，作為進
    項憑證扣抵銷項稅額，虛報進項稅額562,500 元，違反加值
    型及非加值型營業稅法第19條第1 項第1 及稅捐稽徵機關管
    理營利事業會計帳簿憑證辦法第21條規定，經被告處罰鍰1,
    687,500 元，有被告96年10月22日第Ｚ0000000000000號處分
    書在卷可按( 見本院卷第67頁) 。是被告認創億公司係一嚴
    重虧損之公司，堪以採信。又系爭股票捐贈時已無實質價值
    ，經受贈機關會稽國小以95年8 月23日（95）會國總字第09
    50953057號函知原告略以: 「台端於九十四年度捐贈本校『
    創億生物科技股份有限公司』股票計0000000 股案，請於文
    到七日內到校辦理領回。」等語（見原處分卷第21頁），原
    告所捐贈之股票，其所屬公司既經認定有虧損情事，捐贈並
    無實益，經會稽國小通知原告領回，顯見原告之上開捐贈已
    無達成捐贈目的之可能性。因此，被告依據前揭規定意旨，
    剔除原告所列報系爭捐贈扣除額，尚無不合。是原告訴稱「
    原告向創億公司購買股票時，其營運正常，且依該公司財務
    報表顯示該公司之淨值與股票面額價值相符，原告購買該公
    司股票進行經濟上之投資目的，並無不合埋之處。被告所稱
    創億公司財務有所虧損或有歇業之情形，原告在購買股票當
    時並無法預見，則被告以稱原告之贈與對受贈機關無實益，
    以及無增進公共利益等情形，而將原告之合法贈與自列舉之
    捐贈行為中剔除，實已自行增加所得稅法第17條第l 項第2
    款第2 目第1 小目規定關於因贈與得列舉扣除額之要件，顯
    已違反憲法第19條所規定之租稅法定原則。」云云，委無可
    採。
(五)、又稅法中將捐贈自所得稅額中扣除具有其公益目的，即保障
    稅收及防止浮濫，並在其捐贈有助政府財力之增加進而助益
    於社會及政府機關之行為時，給予免除租稅之優惠措施，與
    民法私法自治原則下，雙方意思表示合致成立之贈與契約，
    兩者係分別獨立之法律行為，雙方並無必然之關聯性；換言
    之，稅捐稽徵機關作成捐贈准予扣除之處分，雖必然建立於
    一合法成立有效之贈與契約上，然非一成立贈與契約，稅捐
    稽徵機關即應作成准予扣除之處分。納稅義務人可否適用上
    述列舉扣除額之規定，應以其捐贈具有增進公共利益之內涵
    及可達成上開公共目的為要件，已如前述，故稅捐機關核定
    時應以此為基準覈實認列，因此，本件所應探究者，乃系爭
    股票之捐贈，是否具有增進公共利益之內涵，並可達成上開
    公共目的，至於其原來贈與契約，是否仍然存在，或已合法
    撤銷均非所論。從而，原告主張「會稽國小雖以函通知原告
    領回捐贈股票，但會稽國小為股票之「受贈人」，並非贈與
    人，根本無撤銷贈與權，故無權要求原告領回捐贈股票，其
    上開函文根本與法無據，不生任何法律效力，對於股票贈與
    已經完成之事實，更不生任何影響。更何況，系爭捐贈之股
    票目前仍登記於會稽國小之名下，會稽國小片面要求原告領
    回股票，其要如何辦理股票之移轉登記？縱原告領回股票，
    事實上亦無法再辦理過戶登記，更足證會稽國小上函之主張
    ，不僅於法無據，更屬無理之要求。」云云，自無足採。
六、綜上所述，原處分依行為時所得稅法規定，認定原告捐贈之
    股票並無實質價值，對受贈機關不具實益，乃否准認列上開
    捐贈股票之扣除額，其認事用法並無違誤，訴願決定遞予維
    持，亦無不合。原告仍執前詞，訴請撤銷，為無理由，應予
    駁回。
七、兩造其餘陳述於判決結果不生影響，無庸一一論列，併予敘
    明。
據上論結，本件原告之訴為無理由，爰依行政訴訟法第98條第1
項前段，判決如主文。
中    華    民    國    97    年    6     月     26    日
                      臺北高等行政法院第一庭
                                審判長法  官  王立杰
                                      法  官  劉錫賢
                                      法  官  林惠瑜
上為正本係照原本作成。
如不服本判決，應於送達後20日內，向本院提出上訴狀並表明上
訴理由，如於本判決宣示後送達前提起上訴者，應於判決送達後
20日內補提上訴理由書（須按他造人數附繕本）。
中    華    民    國    97    年    6     月     26    日
                                      書記官  劉道文


司法院資訊處製作；財團法人民間司法改革基金會備份。
